【裁判字號】    98,交聲,2948
【裁判日期】    981021
【裁判案由】    違反道路交通管理處罰條例聲明異議
【裁判全文】
臺灣桃園地方法院刑事裁定            98年度交聲字第2948號
異  議  人  甲○○
上列受處分人因違反道路交通管理處罰條例案件，對於交通部公
路總局新竹區監理所桃園監理站民國98年10月8 日所為之處分（
原處分案號：桃監裁罰字第裁52-U00000000號裁決書）聲明異議
，本院裁定如下：
    主  文
異議駁回。
    理  由
一、原處分意旨略以：異議人即受處分人甲○○於民國98年5月
    8 日下午3 時14分許，駕駛車牌號碼7477-NC 號自用小客車
    ，行經遮斷器已啟動開始放下之桃園縣中壢市○○路○○道
    處，仍未依規定停車而闖越平交道，而為警製單舉發違規，
    嗣經原處分機關認受處分人確有前開違規行為，乃依道路交
    通管理處罰條例第54條第1 款、第24條第1 項第4 款、第63
    條第1 項第3 款規定，裁處受處分人罰鍰新臺幣（下同）1
    萬元，記違規點數3 點，並參加交通安全講習。
二、異議意旨略以：異議人甲○○當時雖有駕車越過前開鐵路平
    交道的第一道遮斷器，惟車輛係停置於鐵軌前，並未穿越平
    交道，雖舉發違規照片未顯示車輛啟動煞車燈，此係因當時
    異議人車輛煞車燈故障，故未亮燈，並無未減速停車情事，
    是原處分應有違誤，為此聲明異議云云。
三、按汽車駕駛人，駕車在鐵路平交道不遵守看守人員之指示，
    或遮斷器開始放下，或警鈴已響、閃光號誌已顯示，仍強行
    闖越者，處6,000 元以上1,2000元以下罰鍰；汽車駕駛人駕
    駛汽車違反道路交通管理處罰條例第54條規定者，除依原條
    款處罰鍰外，並予記違規點數3 點；汽車駕駛人，有第54條
    規定之情形者，應接受道路交通安全講習，道路交通管理處
    罰條例第54條第1 款、第63條第1 項第3 款、第24條第1項
    第4 款分別定有明文。次按汽車行駛中，駕駛人看到鐵路平
    交道標誌或標線後，應即將速度降低至時速15公里以下，接
    近平交道時，應依下列規定：一、鐵路平交道設有遮斷器或
    看守人員管理者，如遮斷器已開始放下或看守人員表示停止
    時，應即暫停，俟遮斷器開放或看守人員表示通行後，始得
    通過。如遮斷器未放下或看守人員未表示停止時，仍應看、
    聽鐵路兩方無火車駛來，始得通過。二、鐵路平交道設有警
    鈴及閃光號誌者，警鈴已響，閃光號誌已顯示，駕駛人應暫
    停俟火車通過後，看、聽鐵路兩方確無火車駛來，始得通過
    。如警鈴未響，閃光號誌未顯示，仍應看、聽鐵路兩方無火
    車駛來，始得通過，道路交通安全規則第104 條第1 項第1
    款、第2 款亦有明文；又鐵路平交道號誌雙盞紅燈開始交替
    閃爍時，表示行人與車輛均禁止進入平交道，車輛並應停止
    於停止線前，如已在平交道中，應迅速離開，道路交通標誌
    標線號誌設置規則第209 條亦定有明文。
四、經查：
  (一)異議人駕駛車牌號碼7477-NC 號自用小客車，於98年5 月8
    日下午3 時14分許，行經桃園縣中壢市○○路○路平交道前
    ，警示號誌運作正常，且視線良好，無車輛壅塞情形，在警
    鈴已響、閃光號誌警示，且遮斷器已啟動開始放下，該車輛
    仍越過遮斷器而闖越平交道之違規事實，有舉發違規照片2
    張、內政部警政署鐵路警察局第一警務段98年8 月18日鐵一
    警行字第0980005388號函在卷可稽。
  (二)再細查本件舉發違規照片：(1)照片編號1 顯示，該平交道警
    示燈已顯示，近端遮斷器並已啟動開始放下，而受處分人車
    輛超越停止線，駛向平交道黃線網區；(2)照片編號2顯 示，
    近端遮斷器已完全放下，遠端遮端器開始放下，該車輛則已
    進入鐵路平交道黃線網區，車頭緊臨鐵軌，由此足以顯示異
    議人車輛當時確有於遮斷器放下後，仍穿越遮斷器進入鐵路
    平交道區域內之情事。
  (三)異議人雖辯稱伊停車於鐵軌前，沒有穿越鐵路平交道，故未
    違規云云。惟查，道路交通管理處罰條例第54條各款之規定
    ，旨在防杜因駕駛人在鐵路平交道上之違規行為，致行進於
    鐵路上之火車有受阻之虞，甚而因此發生碰撞翻覆，危及駕
    駛人自身及火車上眾多乘客之生命、財產安全，而鐵路平交
    道遮斷器之設置，乃係為火車行經平交道時，令駕駛人與火
    車行進之路徑保持安全距離，是應認駕駛人於遮斷器啟動後
    ，仍駕車闖越遮斷器，侵入鐵路平交道之安全規制範圍，即
    有危及火車行進安全之虞，況依前揭道路交通安全規則第
    104 條第1 項第2 款規定，若鐵路平交道所設置之遮斷器已
    開始放下時，駕駛人應即暫停，俟遮斷器開放後，始得通過
    ，而本件異議人竟未依規定於遮斷器開始放下時，暫停於停
    止線後方，猶繼續行駛而穿越遮斷器，異議人有違反前揭道
    路交通安全規則之規定之事實，自堪認定。故異議人所駕駛
    上開車輛有於前述時、地於遮斷器開始放下，仍強行闖越平
    交道之違規事實，甚為明確，異議人前開所辯，尚有誤會。
    本件事證明確，異議人之違規行為堪以認定。
五、綜上所述，原處分機關依道路交通管理處罰條例第54條第1
    款、第63條第1 項第3 款、第24條第1 項第4 款之規定，裁
    處異議人罰鍰1 萬元，並予記違規點數3 點，施以道安講習
    ，核無違誤。本件異議為無理由，應予駁回。
據上論斷，應依道路交通案件處理辦法第19條，裁定如主文。
中    華    民    國    98    年    10    月    21    日
                              交通法庭法  官  江春瑩
以上正本證明與原本無異。
如不服本裁定，應於裁定送達後5 日內向本院提出抗告狀。
                                      書記官  羅婉榕
中    華    民    國    98    年    10    月    21    日


司法院資訊處製作；財團法人民間司法改革基金會備份。
